---
title: "Proyecto Contigencias de Vida II - CA0309"
oauthor: 
- Ashley Arrieta Padilla | C00753
- Henri Gerard Gabert Hidalgo | B93096
- Juan Pablo Morgan Sandí | C15319
- Erick Venegas Espinoza | C09319

date: "`r Sys.Date()`"
output: 
  html_document:
    theme: flatly
    toc: yes
    toc_float:
      collapsed: true
  extra_dependencies: ['amsmath', 'someotherpackage']
---

```{r include=FALSE}
source("code/setup.R")
```

```{r include=FALSE}
set.seed(77)

Sexo <- sample(c(0, 1), size = 5000, replace = TRUE)
Edad <- sample(20:64, size = 5000, replace = TRUE)
Estado<- rep(0, times = 5000)
Estado_anterior<- rep(0, times = 5000)

Portafolio <- data.frame(Sexo = Sexo, Edad = Edad, Estado = Estado, Estado_anterior = Estado_anterior)

```

```{r include=FALSE}
portafolio_graficos <- Portafolio %>%
  group_by(Edad, Sexo) %>%
  summarise(n = n()) %>%
  ungroup() %>%
  mutate(Sexo_Nombre = ifelse(Sexo == 0, "Hombres", "Mujeres"))


```

```{r echo=FALSE}
gg <- ggplot(portafolio_graficos, aes(x = factor(Edad), y = n, fill = Sexo_Nombre)) +
      geom_bar(stat = "identity", position = "stack") +
      labs(x = "Edad", y = "Cantidad", fill = "Sexo", title = "Cantidad de personas del portafolio inicial por edad y sexo") +
      scale_fill_manual(values = c("Hombres" = "royalblue4", "Mujeres" = "#FFA0F5")) +
      theme_minimal() +
      theme(axis.text.x = element_text(angle = 90, vjust = 0.5, hjust=1), plot.title = element_text(hjust = 0.5))

p <- ggplotly(gg)
p
```


En este documento, se harán los cálculos correspondientes para encontrar las primas.

# Cálculo de la primas.

## Caso Normal

### Hombres

#### Prima de Riesgo

```{r echo=FALSE}
primas <-0
primas <- sapply(20:64, function(k) prima_riesgo(k, 0.03, "M"))

prima_nivelada_riesgo_h <- mean(primas)
prima_nivelada_riesgo_h
```
#### Prima Comercial
```{r echo=FALSE}
prima_nivelada_comercial_h <- (100 * prima_nivelada_riesgo_h)/80
prima_nivelada_comercial_h
```

### Mujeres

#### Prima de Riesgo
```{r echo=FALSE}
primas <-0
primas <- sapply(20:64, function(k) prima_riesgo(k, 0.03, "F"))

prima_nivelada_riesgo_m <- mean(primas)
prima_nivelada_riesgo_m
```
#### Prima Comercial
```{r echo=FALSE}
prima_nivelada_comercial_m <- (100 * prima_nivelada_riesgo_m)/80
prima_nivelada_comercial_m
```

### Niveladas
```{r echo=FALSE}
prima_nivelada_riesgo <- (prima_nivelada_riesgo_h + prima_nivelada_riesgo_m)/2
prima_nivelada_comercial <- (prima_nivelada_comercial_h + prima_nivelada_comercial_m)/2

cat("La prima nivelada de Riesgo es:", prima_nivelada_riesgo, "\n")
cat("La prima nivelada Comercial es:", prima_nivelada_comercial, "\n")
```


## Caso Optimista

### Hombres

#### Prima de Riesgo

```{r echo=FALSE}
primas <-0
primas <- sapply(20:64, function(k) prima_riesgo(k, 0.02, "M"))

prima_nivelada_riesgo_h <- mean(primas)
prima_nivelada_riesgo_h
```
#### Prima Comercial
```{r echo=FALSE}
prima_nivelada_comercial_h <- (100 * prima_nivelada_riesgo_h)/80
prima_nivelada_comercial_h
```

### Mujeres

#### Prima de Riesgo
```{r echo=FALSE}
primas <-0
primas <- sapply(20:64, function(k) prima_riesgo(k, 0.02, "F"))

prima_nivelada_riesgo_m <- mean(primas)
prima_nivelada_riesgo_m
```
#### Prima Comercial
```{r echo=FALSE}
prima_nivelada_comercial_m <- (100 * prima_nivelada_riesgo_m)/80
prima_nivelada_comercial_m
```

### Niveladas
```{r echo=FALSE}
prima_nivelada_riesgo <- (prima_nivelada_riesgo_h + prima_nivelada_riesgo_m)/2
prima_nivelada_comercial <- (prima_nivelada_comercial_h + prima_nivelada_comercial_m)/2

cat("La prima nivelada de Riesgo es:", prima_nivelada_riesgo, "\n")
cat("La prima nivelada Comercial es:", prima_nivelada_comercial, "\n")
```

## Caso Pesimista

### Hombres

#### Prima de Riesgo

```{r echo=FALSE}
primas <-0
primas <- sapply(20:64, function(k) prima_riesgo(k, 0.04, "M"))

prima_nivelada_riesgo_h <- mean(primas)
prima_nivelada_riesgo_h
```
#### Prima Comercial
```{r echo=FALSE}
prima_nivelada_comercial_h <- (100 * prima_nivelada_riesgo_h)/80
prima_nivelada_comercial_h
```

### Mujeres

#### Prima de Riesgo
```{r echo=FALSE}
primas <-0
primas <- sapply(20:64, function(k) prima_riesgo(k, 0.04, "F"))

prima_nivelada_riesgo_m <- mean(primas)
prima_nivelada_riesgo_m
```
#### Prima Comercial
```{r echo=FALSE}
prima_nivelada_comercial_m <- (100 * prima_nivelada_riesgo_m)/80
prima_nivelada_comercial_m
```

### Niveladas
```{r echo=FALSE}
prima_nivelada_riesgo <- (prima_nivelada_riesgo_h + prima_nivelada_riesgo_m)/2
prima_nivelada_comercial <- (prima_nivelada_comercial_h + prima_nivelada_comercial_m)/2

cat("La prima nivelada de Riesgo es:", prima_nivelada_riesgo, "\n")
cat("La prima nivelada Comercial es:", prima_nivelada_comercial, "\n")
```